【裁判字號】    99,易緝,12
【裁判日期】    991116
【裁判案由】    竊盜
【裁判全文】
臺灣宜蘭地方法院刑事判決              99年度易緝字第12號
公  訴  人  臺灣宜蘭地方法院檢察署檢察官
被      告  乙○○
上列被告因竊盜案件，經檢察官提起公訴（98年度偵字第1266號
），經本院裁定以簡式審判程序審理，判決如下：
    主  文
乙○○犯毀越安全設備竊盜未遂罪，累犯，處有期徒刑肆月，如
易科罰金，以新臺幣壹仟元折算壹日，扣案之棉質手套壹雙沒收
。
    事實及理由
一、構成犯罪事實：
    乙○○於民國90年間因竊盜案件，經臺灣高等法院以91年度
    上易字第2352號判處有期徒刑1年2月確定；復於93年間因竊
    盜案件，經臺灣士林地方法院以93年度易字第309號判處有
    期徒刑1年4月確定，嗣接續執行，並於95年1年28日假釋出
    監，刑期至95年3月14日屆滿，以已執行論。詎其不知悔改
    ，因失業經濟困窘無力購買食物，竟意圖為自己不法之所有
    ，於98年3月14日凌晨3時50分許，騎乘車牌號碼M8V-950號
    機車至宜蘭縣羅東鎮○○路153巷1號甲○○所經營之哲屋義
    大利餐廳，先戴上手套1雙，隨即由後方攀爬至2樓，開啟並
    踰越該2樓陽臺裝設之逃生鐵窗進入陽臺，再破壞後門上方
    之百葉氣窗（所涉毀損罪嫌部分未據告訴），踰越該氣窗侵
    入餐廳內，在該餐廳1樓酒櫃附近拿取手電筒1支，持該手電
    筒至廚房打開冰箱搜尋財物之際，經保全人員林立夫發現而
    未遂，並扣得其所有供竊盜使用之棉質手套1雙。
二、認定犯罪事實所憑之證據及理由：
  (一)被告乙○○於警詢、偵查及本院審理中之自白。
  (二)證人即被害人甲○○於警詢之證詞。
  (三)證人林立夫於警詢之證詞。
  (四)贓物認領保管單1紙。
  (五)現場照片12張。
  (六)上開(二)至(五)所示證據，足以佐證被告首開自白與事實相符。
三、論罪科刑之理由：
  (一)按刑法第321條第1項第2款之所謂安全設備，係指依社會通
    常觀念足認為防盜之設備而言，查本件哲屋義大利餐廳所裝
    設之逃生鐵窗、氣窗，客觀上均屬防盜之安全設備，被告開
    啟該逃生鐵窗爬入、毀壞該氣窗後爬入，仍不失為踰越、毀
    越安全設備。故被告乙○○所為，係犯刑法第321條第2項、
    第1項第2款之毀越安全設備竊盜未遂罪。至於原起訴檢察官
    固認被告係犯刑法第321條第2項、第1項第2款之毀越門扇竊
    盜未遂罪，惟公訴檢察官已當庭更正為刑法第321條第2項、
    第1項第2款毀越安全設備竊盜未遂罪，併此敘明。
  (二)被告雖已著手竊盜行為之實施，惟其犯罪尚屬未遂，爰依刑
    法第25條第2項規定，按既遂犯之刑度減輕其刑。
  (三)被告於90年間因竊盜案件，經臺灣高等法院以91年度上易字
    第2352號判處有期徒刑1年2月確定；復於93年間因竊盜案件
    ，經臺灣士林地方法院以93年度易字第309號判處有期徒刑1
    年4月確定，嗣接續執行，並於95年1年28日假釋出監，刑期
    至95年3月14日屆滿，以已執行論，此有臺灣高等法院被告
    前案紀錄表1份在卷可參，其於5年以內故意再犯本件有期徒
    刑以上之罪，應依刑法第47條第1項規定，論以累犯，加重
    其刑。並依法先加後減。
  (四)審酌被告有竊盜、妨害自由之犯罪前科，此有臺灣高等法院
    被告前案紀錄表1份在卷可參，素行不佳，且其四肢健全、
    年輕力壯，竟不思循正途賺取生活所需，反圖不勞而獲，僅
    因失業經濟困窘無力購買食物，即以上開方式著手竊取被害
    人之食物，幸為保全人員發現，被害人始未受有財產上嚴重
    之損害，然仍影響社會安寧秩序，及考量被告於犯罪後坦承
    犯行，態度良好等一切情狀，量處如主文所示之刑，並諭知
    易科罰金之折算標準。
  (五)扣案之棉質手套1雙，為被告所有，供被告犯竊盜罪使用之
    物，業據被告於偵查、本院審理中供述明確，爰依刑法第38
    條第1項第2款規定宣告沒收。
  (六)至於扣案之螺絲起子1支，並非被告所有，亦未供被告犯竊
    盜罪使用，業據被告於警詢、偵查、本院審理中供述明確，
    爰不予宣告沒收，併此敘明。
四、適用之法律：
  (一)程序法方面：刑事訴訟法第273條之1第1項、第299條第1項
    前段、第310條之2。
  (二)實體法方面：刑法第321條第2項、第1項第2款、第25條第2
    項、第47條第1項、第41條第1項前段、第38條第1項第2款。
本案經檢察官張立言到庭執行職務。
中    華    民    國    99    年    11    月    16    日
                  刑事第二庭  法  官  蘇錦秀
以上正本證明與原本無異。
如不服本判決應於收受送達後十日內向本院提出上訴書狀，並應
敘述具體理由；其未敘述上述理由者，應於上訴期間屆滿後二十
日內向本院補提理由書(均須按他造當事人之人數附繕本)「切勿
逕送上級法院」。
                              書記官  林慶生
中    華    民    國    99    年    11    月    17    日
【附錄本案論罪科刑法條】
★刑法第321條：
犯竊盜罪而有下列情形之一者，處6月以上、5年以下有期徒刑：
一、於夜間侵入住宅或有人居住之建築物、船艦，或隱匿其內而
    犯之者。
二、毀越門扇、牆垣或其他安全設備而犯之者。
三、攜帶兇器而犯之者。
四、結夥三人以上而犯之者。
五、乘火災、水災或其他災害之際而犯之者。
六、在車站或埠頭而犯之者。
前項之未遂犯罰之。

司法院資訊處製作；財團法人民間司法改革基金會備份。
